【裁判字號】    89,交易,124
【裁判日期】    890411
【裁判案由】    公共危險等
【裁判全文】
臺灣桃園地方法院刑事判決                        八十九年度交易字第一二四號
    公訴人  臺灣桃園地方法院檢察署檢察官
    被  告  丙○○
右列被告因公共危險等案件，經檢察官提起公訴（八十九年度偵字第二一八六號），
本院判決如左：
        主  文
丙○○服用酒類，不能安全駕駛動力交通工具而駕駛，處有期徒刑肆月。又因過失致
人於死，處有期徒刑拾月。應執行有期徒刑壹年，緩刑肆年。
        事  實
一、丙○○明知飲酒後吐氣所含酒精成份超過每公升零點二五毫克時，不得駕駛，竟
    於民國（下同）八十九年一月二十三日下午二時許，與其妻舅易光復二人一同在
    其桃園縣平鎮市○○○街十七巷二五號住處內服用酒類，且其當時吐氣所含酒精
    成份已高達每公升零點五四毫克，而不能安全駕駛動力交通工具時，仍駕駛Ｇ７
    ─５９４９號自用小客車載同易光復外出，汽車行駛在行經未劃標線之桃園縣中
    壢市○○路一百三十一號前時，應注意在未劃標線之道路，應靠右行駛，且按諸
    當時之天候、光線、號誌、路況等一切情況，復無丙○○不能注意之情形，竟疏
    未注意駕駛上開自用小客車向左偏移行駛，而直接撞及上開路段一百三十一號住
    宅之外牆，致易光復因猛力撞及而受有頭部外傷併發顱內出血之傷害，而於送醫
    後之同日下午三時三十分許仍不治死亡。
二、案經桃園縣警察局中壢分局報請臺灣桃園地方法院檢察署檢察官偵查起訴。
        理  由
一、訊據被告丙○○固坦承於右揭時地酒後駕駛上開自用小客車肇事，惟矢口否認其
    餘犯行，辯稱：伊駕駛上開自用小客車行駛上開路段時，因易光復酒醉突然將手
    抓住方向盤，伊不得已為甩開易光復，才將方向盤用力向左反打，致反打過頭而
    撞上路旁之房屋肇事，本件車禍並非全屬伊之過失云云。經查：被告於右揭時地
    與被害人易光復一同在其住處內飲酒，且其吐氣所含酒精成份達每公升零點五四
    毫克，已不能安全駕駛動力交通工具時，仍於右揭時地駕駛上開自用小客車載同
    被害人易光復外出肇事乙情，業據被告迭次於警、偵訊中及本院審理時坦承不諱
    ，核與證人甲○○、易素梅、張恆蘊於警訊及偵查中證述情節相符，復有被告肇
    事後之酒精濃度電腦測量結果乙紙及現場照片乙份，在卷可稽，足堪認定。又被
    害人易光復因本件車禍致受有上述傷害，而於送醫後仍不治死亡乙情，業據公訴
    人督同檢驗員到場相驗屬實，並製有相驗屍體證明書、驗斷書及勘驗筆錄各乙份
    可佐，又按「飲酒後吐氣所含酒精成份超過每公升零點二五毫克以上，不得駕車
    」、「汽車行駛在行經未劃標線之道路，應靠右行駛」，道路交通安全規則第一
    百十四條第二款、第九十五條前段均有明文，且按諸當時之天候、光線、號誌、
    路況等一切情況，復無被告不能注意之情形，竟疏未注意於其飲酒後吐氣所含酒
    精成份高達每公升零點五四毫克時，仍駕駛上開自用小客車載同被害人易光復外
    出，並在行經上開未劃標線之道路時向左偏移行駛，而直接撞及上開路段一百三
    十一號住宅之外牆，此有道路交通事故調查報告表、上開現場照片各乙份，在卷
    可稽，並致被害人易光復因猛力撞及而受有頭部外傷併發顱內出血之傷害，而於
    送醫後仍不治死亡，則被告對被害人易光復上開死亡之結果，顯有過失責任，且
    其間亦存有相當因果關係，至為灼然。雖被告迭次於偵查中及本院審理時均辯稱
    肇事前被害人易光復有伸手拉其方向盤，其為擺正方向盤始向左反打而肇事云云
    ，惟因本件車禍之被害人易光復已不治死亡，復查無其他事證可供證明被告此部
    分所辯之真實性，是被告此部分所辯，自不足為有利被告認定之依據。被告犯行
    已臻明確，應予依法論科。
二、核被告所為，係犯刑法第一百八十五條之三之服用酒類，不能安全駕駛動力交通
    工具而駕駛罪及第二百七十六條第一項之過失致死罪。被告於肇事警員到場處理
    前，已經送醫急救，而到場處理警員在現場處理時復已查悉被告之身分、年籍，
    再由警員乙○○於事後到醫院補作訊問被告之筆錄等情，業據證人即警員乙○○
    到院證述屬實，則被告尚不符刑法第六十二條前段規定自首之要件。被告所犯上
    開二罪間，其犯意各別，要件不同，應予分論併罰。又被告酒醉駕車因而致被害
    人易光復死亡，應依道路交通管理處罰條例第八十六條第一項規定加重其刑。爰
    審酌被告明知其當時已飲酒超過每公升零點二五毫克，不得駕車，竟仍駕駛上開
    自用小客車載同被害人易光復外出肇事，並致被害人易光復因受有上述傷害而不
    治死亡，已損及被害人易光復之權益及其犯罪後之態度等一切情狀，量處如主文
    所示之刑，並定其應執行之刑。惟被告前未曾受有期徒刑以上刑之宣告，此有刑
    案被告全國前案紀錄表乙份可佐，其因一時疏慮，致犯本罪，經此教訓，當知所
    惕勵，而無再犯之虞，爰本院認對其所宣示之刑，以暫不執行為適當，並諭知緩
    刑四年，以啟自新。
據上論斷，應依刑事訴訟法第二百九十九條第一項前段，刑法第一百八十五條之三、
第二百七十六條第一項、第五十一條第五款、第七十四條第一款，道路交通管理處罰
條例第八十六條第一項，罰金罰鍰提高標準條例第一條前段，判決如主文。
本案經檢察官翁佩嫻到庭執行職務。
中      華      民      國      八十九    年     四     月    十一    日
                          臺灣桃園地方法院交通法庭
                              法  官  林 晏 鵬
右正本證明與原本無異。
如不服本判決，應於判決送達後十日內向本院提出上訴狀( 應附繕本 )，上訴於
臺灣高等法院。
                              書記官  張 雅 慧
中        華        民        國   八十九   年   四   月    十二    日
附論罪科刑依據之法條：刑法第一百八十五條之三、第二百七十六條
刑法第一百八十五條之三
服用毒品、麻醉藥品、酒類或其他相關之物、不能安全駕駛動力交通工具而駕駛者，
處一年以下有期徒刑、拘役或三萬元以下罰金。
刑法第二百七十六條
因過失致人於死者，處二年以下有期徒刑、拘役或二千元（現已提高十倍為
二萬元）以下罰金。
從事業務之人，因業務上之過失犯前項之罪者，處五年以下有期徒刑或拘役
得併科三仟元（現已提高十倍為三萬元）以下罰金。


司法院資訊處製作；財團法人民間司法改革基金會備份。
